【裁判字號】    91,交易,221
【裁判日期】    920113
【裁判案由】    過失致死
【裁判全文】
臺灣士林地方法院刑事判決                        九十一年度交易字第二二一號
    公  訴  人  臺灣士林地方法院檢察署檢察官
    被      告  甲○○
右列被告因過失致死案件，經檢察官提起公訴（九十一年度偵字第一０二六七號），
本院判決如左：
    主  文
甲○○因過失致人於死，處有期徒刑捌月，緩刑貳年。
    事  實
一、甲○○係新埔技術學院一年級學生，於民國（下同）九十一年九月十七日下午六
    時二十五分許，騎乘車牌號碼ＰＱＰ─七八七號重型機車，沿臺北縣淡水鎮○○
    路由淡水往三芝方向外線車道行駛，途經臺北縣淡水鎮○○路○段六六０號前之
    彎道時，因當時天雨，視線不清，且該路段為彎道、路面濕滑，甲○○原應注意
    行經彎道或因雨霧致視線不清時，均應減速慢行，作隨時停車之準備，又於劃有
    路面邊線者，除準備停車或臨時停車外，不得駛出路面邊線，並應注意車前狀況
    ，隨時採取必要之安全措施，又依當時係逢天雨該處並無路燈光線不明，且為彎
    道致視距不良，路面濕潤並無障礙物之情況，其本應小心駕駛，詎竟疏於注意，
    貿然於行經因雨霧致視線不清且路面濕滑之彎道時，未減速慢行仍以時速五十公
    里之速度行駛，致其機車行經彎道時滑出路面邊線，復因疏未注意在其車前同向
    亦沿臺北縣淡水鎮○○路由淡水往三芝方向於未劃設人行道路段靠邊行走於道路
    邊線外正牽著腳踏車擬外出用膳之行人謝阿任，見狀已猝不及防，致其機車煞避
    不及在路面邊線外自後撞及謝阿任，謝阿任當場倒地造成其頭部外傷經送醫急救
    後，仍於抵達醫院前顱內出血不治死亡。甲○○肇事後於犯罪未被有偵查權限之
    機關或公務員發覺前，即央請路過之車輛報警自首，並於員警黃木坤到場處理時
    表明係肇事者，願接受裁判。
二、案經甲○○自首暨臺北縣警察局淡水分局報請相驗後經謝阿任之子丙○○訴由臺
    灣士林地方法院檢察署檢察官自動檢舉偵查起訴。
    理  由
一、訊據被告甲○○對於右開時、地騎乘ＰＱＰ─七八七號重型機車，因行經彎道及
    雨霧致視線不清仍以五十公里之時速於肇事路段時駛出路面邊線，復未注意前方
    之行人謝阿任致避煞不及從後撞及謝阿任，造成謝阿任頭部外傷顱內出血死亡，
    其有過失之事實坦承不諱，核與告訴人丙○○之指述及證人即承辦警員黃木坤之
    結證情節均相符，復有現場簡圖（詳見臺灣士林地方法院檢察署九十一年度相字
    第五七九號卷第八頁）、道路交通事故調查報告表（詳見同署九十一年度相字第
    五七九號卷第九頁，顯示碰撞地點在路面邊線外，謝阿任牽騎腳踏車欲由淡水往
    三芝方向行駛用膳，於淡水鎮○○路○段六六０號前被甲○○駕駛重機ＰＱＰ─
    七八七號自後面追撞，謝阿任頭部受重創，由救護車送淡水馬偕醫院途中十九時
    三十分宣告死亡，該處速限五十公里）、酒測單（詳見同署九十一年度相字第五
    七九號卷第十一頁，被告甲○○於九十一年九月十七日二十三時二十六分酒精濃
    度測試結果測定值係０）、臺北縣警察局淡水分局處理交通事故現場相片多幀（
    詳見同署九十一年度相字第五七九號卷第十二頁至第二四頁，顯示該處是彎道）
    等附卷可稽，又被害人謝阿任因本件車禍頭部外傷、顱內出血，於送醫急救抵達
    醫院前死亡等情，復經臺灣士林地方法院檢察署檢察官督同法醫相驗屬實，有勘
    驗筆錄（詳見同署九十一年度相字第五七九號卷第二五頁）、相驗屍體證明書（
    詳見同署九十一年度相字第五七九號卷第二八頁，記載謝阿任九十一年九月十七
    日下午十八時二十五分，顱內出血、頭部外傷因車禍死亡）、驗斷書（詳見同署
    九十一年度相字第五七九號卷第二九頁至第三四頁）、屍體照片（詳見同署九十
    一年度相字第五七九號卷第三七頁至第三八頁）及謝阿任馬偕紀念醫院乙種診斷
    證明書（詳見同署九十一年度相字第五七九號卷第十頁，記載到院前死亡）等在
    卷可參。
二、按行車速度行經彎道或因雨霧致視線不清時，均應減速慢行，作隨時停車之準備
    ；又汽車行駛時，駕駛人應注意車前狀況，並隨時採取必要之安全措施；又劃有
    路面邊線者，除準備停車或臨時停車外，不得駛出其邊線，道路交通安全規則第
    九十三條第一項第三款、第九十四條第三項、第九十六條分別定有明文。查本件
    被告甲○○於天雨時駕車行經上開肇事彎道，本應注意遵守上開規定，且依當時
    係天雨該處並無路燈光線不明，且為彎道致視距不良，路面濕潤並無障礙物之情
    況，此有道路交通事故調查報告表在卷可考，復據證人即承辦警員黃木坤結證在
    卷，其並無不能注意之情形，竟疏未注意以致肇事，其有過失甚明，被告甲○○
    之過失行為與被害人謝阿任之死亡間顯有相當之因果關係，足徵被告甲○○之自
    白核與事實相符，本件事證明確，被告犯行堪以認定，應予依法論科。
三、核被告所為，係犯刑法第二百七十六條第一項之過失致人於死罪。又被告甲○○
    騎機車發生車禍後，於犯罪未被有偵查權限之機關或公務員發覺前，即央請路過
    之車輛報警，並於員警黃木坤到場處理時，被告甲○○於乙○○○○尚不知犯罪
    嫌疑人為誰時，即主動向乙○○○○坦承肇事，進而接受裁判等情，除已據被告
    甲○○供明在卷外，復經證人即承辦警員黃木坤於本院審理時結證屬實，並有相
    驗案件初步調查報告暨報驗書（詳見同署九十一年度相字第五七九號卷第一頁至
    第三頁，記載肇事者係甲○○，報案人係甲○○請路人報案）乙份在卷可參，故
    依刑法第六十二條前段自首之規定減輕其刑。爰審酌被告前無肇事紀錄，此有臺
    灣士林地方法院檢察署刑案資料查註紀錄表存卷可按，素行良好，及其過失之程
    度、事後已與被害人家屬達成和解賠償損害、犯後態度尚可等一切情狀，量處如
    主文所示之刑，以資警惕。末查被告甲○○係新埔技術學院一年級學生，前未曾
    受有期徒刑以上刑之宣告，此有臺灣高等法院被告全國前案紀錄表在卷足稽，本
    次犯後已對被害人謝阿任家屬為民事賠償，取得諒解等情，此有撤回告訴聲請狀
    及宜蘭縣礁溪鄉調解委員會調解筆錄附卷可憑，其犯罪後態度尚稱良好，經此次
    教訓，當知所警惕信無再犯之虞，本院綜核其個人及家庭環境各情，因認其所受
    刑之宣告以暫不執行為適當，故併諭知緩刑二年，以策來茲。
據上論斷，應依刑事訴訟法第二百九十九條第一項前段，刑法第二百七十六條第一項
、第六十二條前段、第七十四條第一款，罰金罰鍰提高標準條例第一條前段，判決如
主文。
本案經檢察官曾淑華到庭執行職務
中      華      民      國      九十二    年      一    月      十三    日
                                      臺灣士林地方法院刑事第三庭
                                          法  官  李  育  仁
右正本證明與原本無異。
如不服本判決，應於判決送達後十日內，向本院提出上訴狀。
                                          書記官  李  家  敏
中      華      民      國      九十二    年      一    月      十六    日
附錄本判決論罪科刑依據之法條：
中華民國刑法第二百七十六條：
 (過失致死罪)
  因過失致人於死者，處二年以下有期徒刑、拘役或二千元以下罰金。
  從事業務之人，因業務上之過失犯前項之罪者，處五年以下有期徒刑或拘役，得併
  科三千元以下罰金。


司法院資訊處製作；財團法人民間司法改革基金會備份。
